【裁判字號】    98,審訴,730
【裁判日期】    980521
【裁判案由】    妨害自由等
【裁判全文】
臺灣桃園地方法院刑事判決             98年度審訴字第730號
公  訴  人  台灣桃園地方法院檢察署檢察官
被      告  丙○○ 原名黃凱.
被      告  甲○○
上列被告因妨害自由等案件，經檢察官提起公訴（97年度偵字第
23531 號），本院判決如下：
    主  文
本件傷害部分公訴不受理。
    理  由
一、按告訴乃論之罪，告訴人於第一審辯論終結前得撤回其告訴
    ，又告訴經撤回者，法院應諭知不受理之判決，刑事訴訟法
    第238 條第1 項、第303 條第3 款定有明文。
二、本件公訴意旨略以：緣丙○○因於台北市成功市場內擺攤販
    賣樟腦砂，而與乙○○起爭執，遭乙○○毆打成傷，竟心生
    怨恨，與甲○○共同基於傷害、剝奪他人行動自由之犯意聯
    絡，於民國97年10月1日下午某時，張濱墉得知乙○○駕駛
    車牌號碼LQ—0766號自用小客車，至桃園縣中壢市○○路某
    黃昏市場擺攤，隨即通知甲○○前往桃園縣中壢市○○路之
    大潤發量販店會合，於同日18時40分許，在大潤發量販店之
    停車場內，由甲○○藉口問路，吸引乙○○之注意，丙○○
    乘機以電擊棒電擊乙○○，乙○○除高喊「搶劫」外，並奔
    向大潤發停車場之卡氏汽車美容店求救，該店副店長楊智傑
    上前關切，丙○○及甲○○則以甲○○係警員、乙○○須至
    桃園縣政府警察局平鎮分局（下稱平鎮分局）製作筆錄為由
    ，將乙○○從卡氏汽車美容公司店前，拉至其車號LQ—0766
    號自用小客車所停放位置前，丙○○要求乙○○交出汽車鑰
    匙，惟乙○○不從，甲○○以雙手架住乙○○之雙手後，並
    抬高其手臂，丙○○強行自乙○○身上取走汽車鑰匙，打開
    後座車門，將乙○○推入車內，剝奪乙○○之行動自由（所
    涉妨害自由罪嫌，業經本院案另案審結），再將汽車鑰匙交
    予甲○○，由甲○○駕駛車號LQ—0766號自用小客車，然車
    行至桃園縣平鎮市○○路123 號之平鎮分局時，仍藉故繞路
    駕駛該車；適於同日19時35分許，乙○○友人陳燕琦撥打電
    話至乙○○所使用之行動電話，乙○○乘此大喊「救命」，
    丙○○即將乙○○之行動電話奪下，丟至汽車前座，再勒住
    乙○○之頸項，甲○○則以電擊棒朝頭部、後頸及胸口等部
    位，加以電擊，致其受有胸（壁）開放性傷口、上臂開放性
    傷口等傷害，因認被告此部分犯行均涉犯刑法第277 條第1
    項之傷害罪嫌。惟查此項罪名依同法第287 條前段規定，須
    告訴乃論，茲被告二人已與被害人即告訴人乙○○達成和解
    ，並於本院審理中具狀撤回告訴，有刑事撤回告訴狀1 紙附
    卷可證，依照前開法條之規定，本件不經言詞辯論，逕行諭
    知不受理之判決。
三、據上論斷，應依刑事訴訟法第303 條第3 款、第307 條，判
    決如主文。
中    華    民    國    98    年    5     月    21    日
                    刑事庭  法  官  林孟宜
以上正本證明與原本無異。
如不服本判決，應於送達後10日內，向本院提出上訴狀。
                            書記官  洪明媚
中    華    民    國    98    年    5     月    21    日


司法院資訊處製作；財團法人民間司法改革基金會備份。
